臺灣板橋地方法院刑事判決　　　　　　　96年度訴字第4157號
公　訴　人　臺灣板橋地方法院檢察署檢察官
被　　　告　甲○○
上列被告因違反毒品危害防制條例案件，經檢察官提起公訴（96
年度毒偵字第7572號），本院訊問被告為有罪陳述後，改依簡式
審判程序審理，並判決如下：
    主  文
甲○○施用第一級毒品，累犯，處有期徒刑拾月。扣案之含有難
以析離之海洛因成分之殘渣袋壹個沒收銷燬之，注射針筒壹支沒
收。
    事  實
一、甲○○於民國87年間即因施用毒品案件，經本院以87年度毒
    聲字第205 號裁定送觀察、勒戒後，認無繼續施用毒品之傾
    向，由臺灣板橋地方法院檢察署檢察官於以87年度偵字第12
    017 號為不起訴處分確定。復於88年間因施用毒品案件，經
    本院以88年度毒聲字第1186號裁定送觀察、勒戒後，認有繼
    續施用毒品傾向，由本院以88年度毒聲字第2496號裁定送戒
    治所施以強制戒治，其成效經評定為合格，無繼續戒治之必
    要，由本院以89年度毒聲字第987 號裁定停止戒治，所餘戒
    治期間付保護管束，至89年4 月18日期滿視為強制戒治執行
    完畢；刑案部分，則經本院以88年度訴字第1132號判處應執
    行有期徒刑1 年，上訴後經臺灣高等法院於以88年度上訴字
    第3783號駁回上訴，於88年12月9 日確定。再於91年間因施
    用毒品案件，經本院以91年度毒聲字第1513號裁定令入戒治
    處所施以強制戒治，其成效經評定為合格，無繼續戒治之必
    要，嗣經本院以92年度毒聲字第1714號裁定停止戒治，所餘
    戒治期間付保護管束，至92年8 月27日期滿視為強制戒治執
    行完畢；刑案部分則經本院以91年度訴字第1110號判決及91
    年度易字第2995號判決各判處有期徒刑8 月及4 月，其中有
    期徒刑8 月部分經上訴臺灣高等法院以92年度上訴字第360
    號判決駁回上訴確定，有期徒刑4 月部分則於91年12月19日
    確定；上開二罪經臺灣高等法院以92年度聲字第924 號裁定
    應執行有期徒刑11月確定，並於93年4 月30日縮刑期滿執行
    完畢。嗣於93年間再因施用毒品案件，經本院以93年度訴字
    第2193號判處有期徒刑1 年2 月，於94年2 月25日確定，另
    於94年間因詐欺案件，經本院以94年度易字第1182號判處有
    期徒刑5 月，於94年12月9 日確定，上開二罪經本院以95年
    度聲字第157 號裁定應執行有期徒刑1 年5 月確定，於95年
    11月18日縮刑期滿執行完畢。
二、詎甲○○不知悛悔，明知海洛因係毒品危害防制條例第2條
    第2 項第1 款、第2 款所定之第一級毒品，依法不得施用、
    持有，竟於基於施用第一級毒品海洛因之犯意，於96年9 月
    29日之日間某時，在其臺北縣蘆洲市○○路158 巷8 號居所
    ，以針筒注射之方式施用海洛因1 次。嗣經警於96年9 月30
    日下午13時許，在上址為警查獲，並扣得含有難以析離之海
    洛因成分之殘渣袋1 個、甲○○所有供施用毒品所用之注射
    針筒1 支。
三、案經臺北縣政府警察局三重分局報告臺灣板橋地方法院檢察
    署檢察官偵查起訴。
    理  由
一、訊據被告甲○○於偵查及本院審理中，對上揭事實坦承不諱
    ，此外，被告經警於96年9 月30日17時許採尿送驗結果（檢
    體編號：0000000000號），呈嗎啡陽性反應，姓名代碼對照
    表、臺灣檢驗科技股份有限公司濫用藥物尿液檢驗報告各1
    件在卷可查（見96年毒偵字第7572號卷第30頁、第49頁）。
    此外，並有含有難以析離之海洛因成分之殘渣袋1 個、甲○
    ○所有供施用毒品所用之注射針筒1 支扣案可稽，另有照片
    附卷可佐（見上開卷第37頁）。足見被告所為自白與事實相
    符，而得採為認定之依據。次查，被告於91年間因施用毒品
    案件，經本院以91年度毒聲字第1513號裁定令入戒治處所施
    以強制戒治，其成效經評定為合格，無繼續戒治之必要，嗣
    經本院以92年度毒聲字第1714號裁定停止戒治，所餘戒治期
    間付保護管束，至92年8 月27日期滿視為強制戒治執行完畢
    乙節，有台灣高等法院被告前案紀錄表及刑案查註紀錄表各
    1 件在卷可稽。被告於上開強制戒治執行完畢後5 年內再犯
    本件施用毒品犯行，事證明確，其犯行堪以認定。
二、按海洛因屬毒品危害防制條例第2 條第2 項第1 款所列之第
    一級毒品，核被告甲○○所為，係犯毒品危害防制條例第10
    條第1 項之施用第一級毒品海洛因罪。其施用前後非法持有
    第一級毒品之低度行為，已為施用之高度行為所吸收，不另
    論罪。又查，被告於93年間因施用毒品案件，經本院以93年
    度訴字第2193號判處有期徒刑1 年2 月，於94年2 月25日確
    定，另於94年間因詐欺案件，經本院以94年度易字第1182號
    判處有期徒刑5 月，於94年12月9 日確定，上開二罪經本院
    以95年度聲字第157 號裁定應執行有期徒刑1 年5 月確定，
    於95年11 月18 日縮刑期滿執行完畢等情，亦有上開前案紀
    錄表在卷可稽。被告於上開有期徒刑執行完畢後，5 年內故
    意再犯本件有期徒刑以上之罪，為累犯，應依刑法第47條第
    1 項之規定加重其刑。本院審酌被告已有施用毒品紀錄，且
    迭經判處有期徒刑在案，竟又為本件犯行，顯見其未知戒除
    毒癮，意志力薄弱，並考量施用毒品乃自戕行為，所生危害
    非鉅，暨被告坦承施用毒品犯行之犯後態度等一切情狀，量
    處如主文所示之刑。
三、至扣案之殘渣袋1 個，含有難以析離之第一級毒品海洛因成
    分，應以毒品視之，爰依毒品危害防制條例第18條第1 項前
    段之規定宣告沒收銷燬之；另扣案之注射針筒1 支，則為被
    告所有供本件犯罪所用之物，業經被告於本院審理中供述明
    確，應依刑法第38條第1 項第2 款之規定宣告沒收，附此敘
    明。
四、末按「除被告所犯為死刑、無期徒刑、最輕本刑為三年以上
    有期徒刑之罪或高等法院管轄第一審案件者外，於前條第一
    項程序進行中，被告先就被訴事實為有罪之陳述時，審判長
    得告知被告簡式審判程序之旨，並聽取當事人、代理人、辯
    護人及輔佐人之意見後，裁定進行簡式審判程序」，刑事訴
    訟法第273 條之1 第1 項定有明文。查本件被告涉犯之毒品
    危害防制條例第10條第1 項之施用毒品罪，法定本刑並非最
    輕本刑為3 年以上有期徒刑之罪，且被告於本院準備程序期
    日中已就被訴事實為有罪之陳述，經告知被告簡式審判程序
    之旨後，被告及公訴人對於本件改依簡式審判程序審理亦均
    表示無意見，是本院即依前揭刑事訴訟法規定，裁定
    本件進行簡式審判程序，附此敘明。
據上論斷，應依刑事訴訟法第273 條之1 第1 項、第299 條第1
項前段，毒品危害防制條例第10條第1 項、第18條第1 項前段，
刑法第11條前段、第47條第1 項、第38條第1 項第2 款，判決如
主文。
本案經檢察官馬凱蕙到庭執行職務。
中　　華　　民　　國　　96　　年　　12　　月　　31　　日
                  刑事第十四庭  法　官  汪怡君
上列正本證明與原本無異。
如不服本判決，應於送達後十日內敘明上訴理由，向本院提出上
訴狀。
                                書記官  李郁禎
中　　華　　民　　國　　96　　年　　12　　月　　31　　日
附錄本案論罪科刑法條全文：
毒品危害防制條例第10條
施用第一級毒品者，處六月以上五年以下有期徒刑。
施用第二級毒品者，處三年以下有期徒刑。
